臺灣臺北地方法院刑事判決　　　　　　　95年度訴字第1690號
　　公　訴　人　臺灣臺北地方法院檢察署檢察官
　　被　　　告　甲○○
上列被告因違反毒品危害防制條例案件，經檢察官提起公訴（九
十五年度毒偵字第二五一二號）及移送併辦（九十五年度毒偵字
第二三九０號、第二四二二號、第二八二八號、第三０八六號、
第三一六一號），嗣因被告就被訴事實為有罪之陳述，經本院告
知簡式審判程序意旨，並聽取公訴人及被告之意見後，本院合議
庭裁定由受命法官獨任依簡式審判程序審理，茲判決如下：
    主    文
甲○○施用第一級毒品，處有期徒刑陸月。扣案如附表所示之物
沒收銷燬之。又施用第二級毒品，處有期徒刑月。應執行有期
徒刑捌月。扣案如附表所示之物沒收銷燬之。
    犯罪事實
一、甲○○前因施用毒品案件，經本院於民國九十三年五月十八
    日裁定送觀察、勒戒後，認有繼續施用毒品傾向，再經本院
    於九十四年三月四日裁定送強制戒治，九十四年十一月四日
    停止戒治，強制戒治期間於九十五年二月十九日期滿後，由
    臺灣臺北地方法院檢察署（下稱臺北地檢署）檢察官於九十
    四年十一月二十八日以九十四年度戒毒偵字第一五七號不起
    訴處分確定。惟其仍不知悔改，又於強制戒治執行完畢後五
    年內即九十五年九月七日下午，在其同居人洪坤祥位於臺北
    巿大安區○○街二０九巷三號五樓之住處施用第一級毒品海
    洛因及第二級毒品安非他命各一次，嗣經警查獲，並採集其
    尿液送驗發現有鴉片類及安非他命類陽性反應，且扣得如附
    表所示之物，始知上情。
二、案經臺北市政府警察局新店分局移送臺北地檢署檢察官偵查
    起訴及移送併辦。
    理    由
甲、程序部分：
    按本件被告所犯係死刑、無期徒刑、最輕本刑為三年以上有
    期徒刑以外之罪，其於準備程序就前揭被訴事實為有罪之陳
    述，經法官告知簡式審判程序之旨，並聽取其與公訴人之意
    見後，本院認無不得或不宜改依簡式審判程序進行之處，爰
    依刑事訴訟法第二百七十三條之一第一項、第二百八十四條
    之一，裁定本件由受命法官獨任進行簡式審判程序，合先敘
    明。
乙、實體部分：
一、證據之認定：
    上述犯罪事實，有被告於前述時地為警查獲，經警採集其尿
    液送驗後發現有鴉片類及安非他命類陽性反應之濫用藥物檢
    驗報告足憑（九十五年度毒偵字第二五一五號偵查卷第六十
    六頁參照），而查獲當日扣案如附表所示之物，經送法務部
    調查局以化學呈色法及氣相層析質譜儀分析法檢驗，結果檢
    出海洛因成分無訛，此有該局九十五年十二月十五日調科壹
    字第０九五二三０四六六四０號鑑定通知書在卷足稽（本院
    卷參照），且被告亦對上開犯罪事實於本院九十六年二月八
    日審理時供承不諱（本院前開期日審判筆錄參照），是依上
    述補強證據已足資擔保被告於本院審理中所為之上開任意性
    自白具有相當程度之真實性，而得使本院確信被告前述自白
    之犯罪事實確屬真實，參照刑事訴訟法第一百五十六條第一
    項、第二項規定，本院自得依被告前述自白及各該補強證據
    認定被告確有為前述施用海洛因之犯行。從而，本件事證明
    確，被告犯行亦堪以認定。
二、論罪科刑之法律適用：
　(一)核被告所為，係犯毒品危害防制條例第十條第一項、第二項
    之施用第一級毒品罪及第二級毒品罪。被告施用海洛因、安
    非他命前後持有海洛因、安非他命之行為為其施用海洛因、
    安非他命之高度行為所吸收，不另論以持有海洛因、安非他
    命罪。被告所犯上開二罪，犯意個別，罪名有異，應予分論
    併罰。
  (二)爰審酌被告前已因施用毒品，受有觀察勒戒及強制戒治之保
    安處分，仍為本件犯罪，顯見其未因前所受保安處分而決心
    改過暨其智識程度、品行、犯後尚能坦承犯行犯後態度良好
    等一切情狀，對被告各量處如主文所示之刑，並定其應執行
    之刑。
  (三)扣案如附表所示之物，鑑驗確含海洛因成分無誤，已如前述
    ，應依毒品危害防制條例第十八條第一項前段規定，不問屬
    於犯人與否，由本院諭知沒收銷燬之。另扣案之注射針筒及
    安非他命，被告表示並非其施用毒品所用之物，業據被告供
    承在卷，爰不予宣告沒收，附此敘明。
三、臺北地檢署檢察官移送本院併辦之該署九十五年度毒偵字第
    二三九０號、第二四二二號、第二八二八號、第三０八六號
    、第三一六一號被告施用毒品，違反毒品危害防制條例案件
    ，惟刑法已於九十四年二月二日公布，於九十五年七月一日
    施行，該次修正已刪除刑法第五十六條連續犯之規定，被告
    本案犯行及檢察官移送併辦部分之犯行，其犯罪行為之時間
    均在九十五年七月一日以後，顯難認定有何裁判上一罪之關
    係，又施用毒品多次是否該當刑法接續犯之概念亦有疑問，
    蒞庭檢察官亦認被告多次施用毒品犯行為數罪，則此併辦部
    分，應退由檢察官另為適法之處理，併予敘明。
據上論斷，應依刑事訴訟法第二百七十三條之一第一項、第二百
九十九條第一項前段，毒品危害防制條例第十條第一項、第二項
、第十八條第一項前段，刑法第五十一條第五款，判決如主文。
本案經檢察官郭瑜芳到庭執行職務。
中　　華　　民　　國　　96　　年　　2 　　月　　12　　日
　　　　　　　　　刑事第九庭    法　官　葉珊谷
以上正本證明與原本無異。
如不服本判決，應於判決送達後10日內，向本院提出上訴狀。
　　　　　　　　　　　　　　　　書記官　顏淑華
中　　華　　民　　國　　96　　年　　2 　　月　　12　　日
附表：
┌──┬─────┬────┬────────────┐
│編號│ 物品名稱 │ 數  量 │ 扣 押 物 品 清 單 編 號│
├──┼─────┼────┼────────────┤
│ １ │  海洛因  │淨重零點│ 臺北地檢署九十五年度青 │
│    │          │六八公克│ 保管字第九三三號編號1. │
│    │          │（空包裝│                        │
│    │          │重一點八│                        │
│    │          │七公克）│                        │
└──┴─────┴────┴────────────┘
附錄本案論罪科刑法條全文：
毒品危害防制條例第十條：
施用第一級毒品者，處六月以上五年以下有期徒刑。
施用第二級毒品者，處三年以下有期徒刑。
